# 请教陈版主投资合伙企业的判断

提问人：xuanfeibj 时间：2019-02-23 12:03:47
版主好！A 公司参与投资合伙企业 W，出资比例 49.99%，作为 LP，B、C公司也作为 LP 投资 W，出资比例为 20%和 29.99%。合伙协议中表明有限合伙人除行使本协议明确约定和法律规定的权利外，不得参与及干预本合伙企业的正常经营管理，无权对外代表合伙企业。其中本协议规定的权利仅包含协助普通合伙人完成 W 的设立以及工商信息的登记。全体合伙人共同委托 P 基金公司为管理人，P 负责组建投资决策委员会。P 选取甲、乙二人为投资决策委员会委员，公开招聘丙、丁为投资决策委员会委员，C推荐戊为委员，一人一票，五分之三以上通过。甲为 A 公司的执行董事兼总经理。请问：甲虽然不是 A 公司派出，但目前的情况下，可以判断 A对该合伙企业存在重大影响，并按照权益法进行会计核算吗？谢谢！

回答人：chenyiwei
关于合伙企业的控制权问题，本版面上已经讨论过很多。你说的这些似乎都不是最关键的考虑因素，更重要的问题应当是：
1 、合伙企业的设立目的和投资方向，特别是投资对象是否一开始就已经明确确定；
2 、合伙企业的投资决策机制（投资决策委员会的构成和表决机制）；
3 、合伙企业的利润分配、亏损分担机制；
4 、合伙企业的投资退出方式、合伙人有无优先收购权等。

提问人：xuanfeibj 时间：2019-02-23 13:52:51
陈老师，从目前合伙协议来看：
1 、合伙企业主要投资与相关产业的上下游企业，原则上投资于单一企业的金额不超过合伙企业认缴出资金额的 20%
2 、投资决策委员会由基金管理人组建，具体构成见原介绍，五分之三以上（含）表决同意通过；设置回避制度：委员及其关系密切的家庭成员系合伙企业拟投资企业的投资者；委员及与其关系密切的叫停成员系对合伙企业拟投资企业具有控制、共同控制、重大影响的企业的投资者。
3 、合伙企业的利润分配、亏损分担机制没有特殊安排，是按出资额比例分担；
4 、没有有限收购权。
综上，我认为 A 不控制W 合伙企业。我现在想问的是，由于投资决策委员会中的甲委员是 A 公司的执行董事和总经理，乙管理人也是A 公司所在集团的高管，虽然甲乙二人不是 A 直接派出，而是管理人选定的，但是都应视为可以代表 A 公司的意志，因此类似向公司董事会派出董事的考量，A公司对W 合伙企业具有重大影响。另外目前W 合伙企业投资了 H公司，H公司也是 A公司的子公司。谢谢！

回答人：chenyiwei
如是，则可以认可 A 对该合伙企业具有重大影响。但还要考虑：合伙企业W 投资于 H 是否一开始就已确定？是否为唯一的投资对象？合伙协议对投资于 A 的子公司的资金有无最低比例要求？

提问人：xuanfeibj 时间：2019-02-23 16:03:23
陈老师，再追问一个新问题：甲方向 A 购买目标公司 60% 股权后达到控制，之后，甲方分别向 B和 C 购买分别持有的目标公司 20%股权，协议规定，若目标公司可进一步取得开发项目的二级开发权，则重新对目标公司股权进行认定，向 B和 C 支付一定金额的款项，若目标公司不能进一步取得二级开发权，则向 B和 C 回购股权，那么，现在购买股权时甲方分别进行什么考虑？谢谢！

回答人：chenyiwei
请把背景说得更详细些？

提问人：xuanfeibj 时间：2019-02-24 09:11:04
关于投资合伙企业的问题：在 A 公司设立合伙企业的决议中，设立合伙企业主要是投资 H 公司，及与 H 公司相关的上下游公司。目前，合伙企业只投资了 H公司。
关于购买股权的问题：基本背景资料就是上面说的，目标公司是一个进行土地开发的公司，一级开发完成，后续是二级开发。甲方现在买股权，主要是为了帮助目标公司融资，也是考虑未来可以完成二级开发后可以有更大收益。目前的股权转让协议中已经约定，若二级开发完成，甲方再次支付 B 和 C 的金额。若二级开发未完成，B 和 C退回本次的股权转让款。补充支付和回购的金额都是约定好的。
谢谢！

回答人：chenyiwei
对 B、C 的 20 ％股权收购约定，考虑按或有对价处理。当然这是收购少数股权的或有对价，一般理解也是作为以公允价值计量且其变动计入损益的金融负债处理，并计入收购少数股权的交易成本。